---
output:
  html_document:
    df_print: paged
    toc: yes
    toc_depth: 3
  pdf_document: default
---

Carreguem les llibreries que utilitzarem
```{r, eval=TRUE, echo=TRUE}
library(dplyr)
library(ggplot2)
library(magrittr)
```


```{r, eval=TRUE, echo=TRUE}
df_householdIncome <- read.csv("data/MedianHouseholdIncome2015.csv", sep=",")
df_poverty <- read.csv("data/PercentagePeopleBelowPovertyLevel.csv", sep=",")
df_highSchool <- read.csv("data/PercentOver25CompletedHighSchool.csv", sep=",")
df_policeKilling <- read.csv("data/PoliceKillingsUS.csv", sep=",")
df_shareRace <- read.csv("data/ShareRaceByCity.csv", sep=",")

head(df_householdIncome)
head(df_poverty)
head(df_highSchool)
head(df_policeKilling)
head(df_shareRace)
```
Canviem el nom de les columnes
```{r, eval=TRUE, echo=TRUE}
colnames(df_householdIncome)[1] <- "area_geografica"
colnames(df_poverty)[1] <- "area_geografica"
colnames(df_highSchool)[1] <- "area_geografica"
colnames(df_shareRace)[1] <- "area_geografica"
```

Merge els distins df:
```{r, eval=TRUE, echo=TRUE}
USAv1 <- merge(df_highSchool, df_poverty, by.x=c("area_geografica", "City"), by.y=c("area_geografica", "City"))
USAv2 <- merge(USAv1, df_householdIncome, by.x=c("area_geografica", "City"), by.y=c("area_geografica", "City"))
USA <- merge(USAv2, df_shareRace, by.x=c("area_geografica", "City"), by.y=c("area_geografica", "City"))
```

Normalitzem els noms de les ciutats:
```{r, eval=TRUE, echo=TRUE}
USA$City <- gsub(" CDP| city| town|\\.| ","", USA$City)
df_policeKilling$city <- gsub(" County| Parish|[^[:alnum:]]","",df_policeKilling$city)
```

Merge del dataframe ambtingut amb df_policeKilling i neteja i preparació de les dades:
```{r, eval=TRUE, echo=TRUE}
df_clean <- merge(df_policeKilling, USA, by.x=c("state", "city"), by.y=c("area_geografica", "City"))

#df_clean$id <- NULL
#df_clean$city <- NULL
#df_clean$state <- NULL

# Convertim el camp date de tipus character a tipus date
df_clean %<>% mutate(date=as.Date(date, format = "%d/%m/%y"))

#rownames(df_clean) <- 1:nrow(df_clean)
```

Tractar camp Median.Income:
```{r, eval=TRUE, echo=TRUE}

table(df_clean$Median.Income)[1:5]

# Hem vist que la variable Median.Income te el valor "-" i "(X)", els subtituim per 0
df_clean[df_clean$Median.Income == "-",]$Median.Income <- "0"
df_clean[df_clean$Median.Income == "(X)",]$Median.Income <- "0"

# Convertim la variable a tipus numeric
df_clean$Median.Income <- as.numeric(df_clean$Median.Income)

# Calculem la mitjana i la asignem als valors que haviem subtituit abans
mean_income <- mean(df_clean[df_clean$Median.Income > 0,]$Median.Income)
df_clean$Median.Income[df_clean$Median.Income == 0] <- mean_income
```

Continuem amb el tractament de les dades:

- Pasarem les variables: manner_of_death, armed, gender, race, threat_level i flee a tipus factor.
- I les variables: percent_completed_hs, poverty_rate, share_white, share_asian, share_black, share_native_american i share_hispanic a tipus numeric.

```{r, eval=TRUE, echo=TRUE}
df_clean$manner_of_death <- as.factor(df_clean$manner_of_death)
df_clean$armed <- as.factor(df_clean$armed)
df_clean$gender <- as.factor(df_clean$gender)
df_clean$race <- as.factor(df_clean$race)
df_clean$threat_level <- as.factor(df_clean$threat_level)
df_clean$flee <- as.factor(df_clean$flee)
df_clean$percent_completed_hs <- as.numeric(df_clean$percent_completed_hs)
df_clean$poverty_rate <- as.numeric(df_clean$poverty_rate)
df_clean$share_white <- as.numeric(df_clean$share_white)
df_clean$share_asian <- as.numeric(df_clean$share_asian)
df_clean$share_black <- as.numeric(df_clean$share_black)
df_clean$share_native_american <- as.numeric(df_clean$share_native_american)
df_clean$share_hispanic <- as.numeric(df_clean$share_hispanic)
```

Gràfic boxplot Median.Income
```{r, eval=TRUE, echo=TRUE}
boxplot(df_clean$Median.Income)
```

Gràfics de densitat:
```{r, eval=TRUE, echo=TRUE}
ggplot(df_clean) + geom_density(map = aes((x = Median.Income)))
ggplot(df_clean) + geom_density(map = aes((x = age)))
```

Gràfics de punts:
```{r, eval=TRUE, echo=TRUE}
ggplot(df_clean) + geom_point(map = aes(x = share_white, y = Median.Income))
```

Gàfics de barres:
```{r, eval=TRUE, echo=TRUE}
ggplot(df_clean) + geom_bar(map = aes(gender))
ggplot(df_clean) + geom_bar(map = aes(race))
```

Histogrames:
```{r, eval=TRUE, echo=TRUE}
ggplot(df_clean) + geom_histogram(map = aes(age, fill = race), position = "fill")
ggplot(df_clean) + geom_histogram(map = aes(age, fill = threat_level), position = "fill")
ggplot(df_clean) + geom_histogram(map = aes(age, fill = manner_of_death), position = "fill")
```
